# 瑞华研究丨问题1-1-131-1-13（具备法律上认可的产权，是否为会计上确认固定资产的前提条件）

提问人：lv1025280320 时间：2020-05-22 12:33:09
背景：背景： 1 、A公司有两处房产，该两房产均租赁给其他公司使用。由于该两处房产均系违章建筑，故均无房产证。
2 、B公司在租赁的土地上建设厂房，企业（承租方）建设的厂房无偿归属于出租方所有。 请教陈版： ①①虽然该该房产确认为固定资产是合适的，但由于该房屋系违章建筑，是否要求每年度都对可收回金额进行估计，考虑是否计提减值，还是全额计提减值比较谨慎？ ②出租方的处理：土地租赁期内确认租金收入，在租赁期届满厂房归属于出租方时才能确认为固定资产？

回答人：chenyiwei
1 、要求每年度都对可收回金额进行估计，考虑是否计提减值。
2 、可以这样理解。土地租赁期内确认租金收入时，对应科目为其他非流动资产。这类业务在版面上有较多案例讨论。

提问人：lv1025280320 时间：2020-05-24 09:51:00
背景： 1 、A公司有两处房产，该两房产均租赁给其他公司使用。由于该两处房产均系违章建筑，故均无房产证。
2 、B公司在租赁的土地上建设厂房，企业（承租方）建设的厂房无偿归属于出租方所有。 请教陈版： ①虽然该该房产确认为固定资产是合适的，但由于该房屋系违章建筑，是否要求每年度都对可收回金额进行估计，考虑是否计提减值，还是全额计提减值比较谨慎？ ②出租方的处理：土地租赁期内确认租金收入，在租赁期届满厂房归属于出租方时才能确认为固定资产？

回答人：chenyiwei
1 、要求每年度都对可收回金额进行估计，考虑是否计提减值。
2 、出租方的处理：土地租赁期内确认租金收入（对应借方项目为“其他非流动资产”），在租赁期届满厂房归属于出租方时才能确认为固定资产。